ro-RO: Niveluri de aspirație: Reglabile; Fixe; Altele
fi: Imutasot: Säädettävä; Pysyvä; Muu
da: Sugeniveauer: Justerbar; Fast; Andet
sk-SK: Úrovne odsávania: Nastaviteľný; Pevný; Iné
it: Livelli di aspirazione: Regolabile; Fisso; Altro
nl: Zuigniveaus: Verstelbaar; Vast; Andere
lt-LT: Siurbimo lygiai: Reguliuojamas; Fiksuotas; Kita
pt-PT: Níveis de sucção: Ajustável; Fixo; Outro
pl: Poziomy ssania: Regulowane; Stałe; Inne
hu: Szívási szintek: Állítható; Rögzített; Egyéb
zh-CN: 吸力水平: 可调节; 固定; 其他
tr: Emme Seviyeleri: Ayarlanabilir; Sabit; Diğer
ko: 흡입 수준: 조절식; 고정; 기타
fr: Niveaux d’aspiration: Ajustables; Fixé; Autre
es: Niveles de succión: Ajustable; Fijo; Otros
ru: Сила всасывания: Регулируемый; Фиксированный; Другой
vi: Mức độ hút: Có thể điều chỉnh; Cố định; Khác
bg-BG: Нива на засмукване: Регулируеми; Фиксирани; Други
nb: Sugenivåer: Regulerbar; Fast; Annet
el: Επίπεδα αναρρόφησης: Ρυθμιζόμενο; Σταθερή; Άλλο
cs: Úrovně sání: Nastavitelný; Pevný; Jiné
pt-BR: Níveis de sucção: Ajustável; Fixo; Outro
sl-SI: Stopnje sesanja: Prilagodljivo; Fiksna; Drugo
zh-TW: 吸力等級: 可調節式; 固定; 其他
sv: Sugnivåer: Justerbar; Fast; Övrigt
en: Suction levels: Adjustable; Fixed; Other
th: ระดับการดูด: แบบปรับได้; แบบแช่น้ำยารักษาสภาพ; อื่นๆ
de: Saugstufen: Einstellbar; Befestigt; Sonstiges
ja: 吸引圧レベル: 調整可能; 固定; その他
hr-HR: Razine usisavanja: Podesivo; Fiksno; Ostalo